【裁判字號】    97,交抗,643
【裁判日期】    970624
【裁判案由】    聲明異議
【裁判全文】
臺灣高等法院臺中分院刑事裁定         97年度交抗字第643號
抗  告  人
即受處分人  甲○○
上列抗告人因聲明異議案件，不服臺灣彰化地方法院中華民國97
年5月19日裁定（97年度交聲字第665號）提起抗告，本院裁定如
下：
    主  文
抗告駁回。
    理  由
一、原裁定意旨略以：本件原處分機關之裁決書，因於民國（下
    同）95年6月23日在彰化縣大城鄉潭墘村民生巷21號受處分
    人甲○○住所不獲會晤受處分人，亦無法將之付與有辨別事
    理能力之同居人、受僱人或應送達處所之接收郵件人員，乃
    寄存大城郵局，以為送達，有送達證書在卷可稽，受處分人
    遲至97年5月12日始具狀聲明異議，顯已逾20日之異議期間
    ，且無從補正，其異議權已經喪失，爰依道路交通管理處罰
    條例第87條第2項、道路交通案件處理辦法第18條前段之規
    定，裁定駁回受處分人之聲明異議云云。
二、抗告意旨略以：抗告人即受處分人（下稱受處分人）對違規
    行為之處分無異議，但對罰單之通知及送達方式造成本人未
    收到罰單致逾期繳納罰鍰，需加倍繳交罰款有異議。蓋其本
    人及家人長期居住台北縣板橋市○○路○段240巷57號，彰化
    縣大城鄉潭墘村民生巷21號為其出生地，其父親約1個月會
    回彰化1次，因而造成郵局送達處所無人接收郵件，其本人
    及家人確實未收到罰單及掛號通知郵件，且寄存大城鄉郵局
    ，若無通知指示就算放10年，也會一直長寄大城鄉郵局，是
    原處分機關之送達不合法云云。
三、按受處分人，不服道路交通管理處罰條例第8條主管機關所
    為之處罰，得於接到裁決書之翌日起20日內，向管轄之地方
    法院聲明異議；交通法庭認聲明異議不合法律上之程式或其
    異議權已喪失者，應以裁定駁回之，道路交通管理處罰條例
    第87條第1項、道路交通案件處理辦法第18條前段定有明文
    規定。次按處理違反道路交通管理事件，有關文書送達之程
    序，依行政程序法之規定，違反道路交通管理事件統一裁罰
    基準及處理細則第5條定有明文。又送達，於應受送達人之
    住居所、事務所或營業所為之。於應送達處所不獲會晤應受
    送達人時，得將文書付與有辨別事理能力之同居人、受僱人
    或應送達處所之接收郵件人員。送達，不能依前2條規定為
    之者，得將文書寄存送達地之地方自治或警察機關，並作送
    達通知書2份，1份黏貼於應受送達人住居所、事務所、營業
    所或其就業處所門首，另1份交由鄰居轉交或置於該送達處
    所信箱或其他適當位置，以為送達。前項情形，由郵政機關
    為送達者，得將文書寄存於送達地之郵政機關。寄存機關自
    收受寄存文書之日起，應保存3個月，亦為行政程序法第72
    條第1項、第73條、第74條所明定。查本件原處分機關交通
    部公路總局台中區監理所彰化監理站於95年6月15日製作彰
    監四字第裁64-CG0000000號裁決書後，委由郵政機關於同年
    6月20日送達至彰化縣大城鄉潭墘村民生巷21號即受處分人
    之住所地，因未會晤受處分人本人，亦無受領文書之同居人
    、受僱人或應送達處所之接收郵件人員，即於同年6月23日
    將該裁決書寄存在送達地之大城郵局，並作送達通知書2份
    ，1份黏貼於應受送達人住所門首，另1份置於該送達處所信
    箱內，以為送達，此有交通部公路總局台中區監理所彰化監
    理站違反道路交通管理事件裁決書暨送達證書回證等各1份
    在卷可稽，是上開裁決書已於95年6月23日合法寄存送達，
    縱應受送達人實際上未領取郵件，惟並不影響原已發生之送
    達效力。詎受處分人竟遲至97年5月12日始具狀聲明異議，
    亦有聲明異議狀1份在卷足憑，顯已逾上揭20日之法定聲明
    異議期間，且無從補正，其異議權顯已喪失，是原裁定以受
    處分人之異議權已喪失為由，予以裁定駁回受處分人之聲明
    異議，經核於法並無違誤。受處分人抗告意旨徒憑己見，任
    意指摘原裁定不當，並無理由，應予駁回。又寄存機關自收
    受寄存文書之日起，應保存3個月，此為行政程序法第74條
    第3項所明定，受處分人認應長期寄存，亦有誤會，附此說
    明。
四、據上論結，應依道路交通案件處理辦法第26條，刑事訴訟法
    第412條，裁定如主文。
中    華    民    國     97    年     6     月   24   日
            刑事第八庭  審判長法  官  羅  得  村
                              法  官  吳  進  發
                              法  官  劉  榮  服
上列正本證明與原本無異。
不得再抗告。
                              書記官  周  巧  屏
中    華    民    國     97    年     6     月   24   日


司法院資訊處製作；財團法人民間司法改革基金會備份。
